臺灣屏東地方法院刑事判決　　　　　　　　　　　　　九十三年度訴字第三七六號
　　公　訴　人　臺灣屏東地方法院檢察署檢察官
　　被　　　告　甲○○
右列被告因違反槍砲彈藥刀械管制條例等案件，經檢察官提起公訴（九十三年度偵字
第二一一九號）及追加起訴（九十三年度毒偵字第一四四二號、九十三年度毒偵字第
一七九四號），本院判決如左：
    主      文
甲○○未經許可，持有可發射子彈具有殺傷力之改造手槍，累犯，處有期徒刑壹年肆
月，併科罰金新台幣伍萬元，罰金如易服勞役，以銀元佰元即新台幣玖佰元折算壹
日，扣案之改造手槍壹枝（含彈匣壹個，槍枝管制編號：0000000000號）
沒收。又連續施用第一級毒品，累犯，處有期徒刑拾月，扣案之注射針筒支、空夾
鏈袋壹個沒收。應執行有期徒刑貳年，併科罰金新台幣伍萬元，罰金如易服勞役，以
銀元佰元即新台幣玖佰元折算壹日。扣案之改造手槍壹枝（含彈匣壹個，槍枝管制
編號：0000000000號）、注射針筒支、空夾鏈袋壹個，均沒收。
    事      實
一、甲○○曾於民國八十二年間因違反麻醉藥品管理條例，經本院分別判處有期徒刑
    六月、五年二月，定應執行有期徒刑五年五月確定，於八十三年十一月二日假釋
    出監，於假釋期間，復於八十七年間因違反麻醉藥品管理條例，經本院判處有期
    徒刑六月確定，並經撤銷前開假釋，執行殘刑有期徒刑三年三月二十三日，上開
    二罪接續執行，嗣於八十九年九月二十九日假釋出監，於假釋期間又因妨害兵役
    治罪條例案件，經判處有期徒刑二月確定，再撤銷前開假釋，應執行殘刑有期徒
    刑一年二月二十三日，於九十二年八月三十一日縮短刑期執行完畢。詎其猶不知
    悔改，明知可發射子彈具有殺傷力之改造手槍，為槍砲彈藥刀械管制條例所列管
    禁止持有之物，未經主管機關許可，不得持有之，竟基於持有之犯意，於九十三
    年四月五日二十二時許，在屏東縣內埔鄉○○村○○路河堤外草叢內，拾獲人丟
    棄之仿ＣＯＬＴ廠半自動手槍製造之金屬玩具手槍，車通槍管內阻鐵改造而成具
    有殺傷力之改造手槍一枝，並將之置放於屏東縣內埔鄉○○村○○路四十號住處
    地下室牆壁隔板內，未經許可而持有之。嗣於九十三年四月二十日十四時十五分
    許，警方根據檢舉，得知甲○○持有槍械，乃聲請搜索票前往甲○○上開住處搜
    索查獲，並扣得具殺傷力之改造手槍一枝。
二、甲○○前因施用毒品案件，經停止強制戒治付保護管束期滿，由臺灣板橋地方法
    院檢察署檢察官於九十二年二月七日，以九十二年度戒毒偵字第二五號不起訴處
    分確定。詎其於五年內又基於施用第一級毒品海洛因之概括犯意，自九十三年四
    月某日起至同年八月七日止，在其前開住處及屏東縣長治鄉○○路能友加油站果
    園內等處，以將海洛因放入注射針筒，加礦泉水稀釋後注射之方式，連續施用第
    一級毒品海洛因多次。嗣於九十三年六月三日二十三時許，在屏東市○○路上為
    警查獲，並扣得其所有供施用第一級毒品海洛因所用之注射針筒二支、空夾鏈袋
    一個，又於同年八月七日十六時二十五分許，為警在屏東縣長治鄉○○路能友加
    油站旁之道路上查獲，扣得其所有供施用第一級毒品海洛因所用之注射針筒一支
    。
三、案經屏東縣警察局內埔分局、屏東分局報請臺灣屏東地方法院檢察署檢察官偵查
    起訴。
    理      由
一、持有手槍部分：
    右揭被告未經許可，持有具殺傷力之改造手槍一枝及為警在其住處搜索查獲之事
    實，業據被告於警詢、偵訊及本院九十三年八月四日審理時坦承不諱，核與證人
    即實施搜索之屏東縣警察局內埔分局警員乙○○到庭證稱：因有人檢舉被告非法
    持有槍枝，遂持搜索票前往被告住處，在地下室天花板夾板內查獲等語相符。且
    本件係警方持經本院審查核發之搜索票所搜索查獲，核其搜索查獲過程均符合法
    定要件與程序，是證人上開證詞應堪採信。此外，復有本院核發之搜索票、扣案
    之改造手槍（槍枝管制編號：0000000000號）一枝及查獲時攝得之相
    片五幀在卷可證。而扣案槍枝經送內政部警政署刑事警察局鑑定結果，認該槍枝
    係由仿ＣＯＬＴ廠半自動手槍製造之金屬玩具手槍，車通槍管內阻鐵改造而成之
    改造手槍，機械性能良好，可擊發適用之子彈，具殺傷力之情，有該局九十三年
    五月六日刑鑑字第０九三００九０三六九號槍彈鑑定書一份在卷可稽，此係鑑定
    機關以專業知識及精密儀器測試後所得之結論，自可憑信。因之，被告自白其未
    經許可，持有具殺傷力改造手槍一節與事實相符，應予採信。本件事證明確，被
    告犯行已堪認定。
二、施用海洛因部分：
    右揭被告連續施用第一級毒品海洛因之事實，業據被告於偵、審時供承不諱，且
    其為警查獲時採尿送驗結果，均呈嗎啡之陽性反應，有屏東縣衛生局煙毒及麻醉
    藥品類委託檢驗結果通知書、長榮大學確認報告各一份在卷足憑，此外復有扣案
    之注射針筒三支、空夾鏈袋一個在卷可證。足見被告自白有連續施用第一級毒品
    海洛因一節與事實相，應予採信。又被告前因施用毒品案件，經停止強制戒治付
    保護管束期滿，由臺灣板橋地方法院檢察署檢察官於九十二年二月七日，以九十
    二年度戒毒偵字第二五號不起訴處分確定，有臺灣板橋地方法院檢察署檢察官九
    十二年度戒毒偵字第二五號不起訴處分書及臺灣屏東地方法院檢察署刑案資料查
    註紀錄表及臺灣高等法院被告全國前案紀錄表各一份在卷可按。從而，本件事證
    已臻明確，被告犯行應堪認定。
三、核被告所為，係犯槍砲彈藥刀械管制條例第十一條第四項之未經許可持有改造手
    槍罪及毒品危害防制條例第十條第一項之施用第一級毒品罪。被告因施用而持有
    第一級毒品海洛因之低度行為，為施用之高度行為所吸收，不另論罪。又被告多
    次施用海洛因之行為，時間緊接，觸犯構成要件相同之罪名，顯係基於概括犯意
    反覆為之，為連續犯，依刑法第五十六條規定，以一罪論，並加重其刑。查被告
    曾於八十二年間因違反麻醉藥品管理條例，經本院分別判處有期徒刑六月、五年
    二月，定應執行有期徒刑五年五月確定，於八十三年十一月二日假釋出監，於假
    釋期間，復於八十七年間因違反麻醉藥品管理條例，經本院判處有期徒刑六月確
    定，並經撤銷前開假釋，執行殘刑有期徒刑三年三月二十三日，上開二罪接續執
    行。嗣於八十九年九月二十九日假釋出監，於假釋期間又因妨害兵役治罪條例案
    件，經判處有期徒刑二月確定，再撤銷前開假釋，應執行殘刑有期徒刑一年二月
    二十三日，於九十二年八月三十一日縮短刑期執行完畢，有前開臺灣高等法院被
    告全國前案紀錄表附卷可考，其於上開有期徒刑執行完畢後，五年內再犯本件有
    期徒刑以上之上述二罪，均為累犯，應依刑法第四十七條規定，分別加重其刑，
    其施用第一級毒品犯行，有二種刑之加重事由，應遞加重之。所犯上開二罪間，
    犯意各別、罪名不同，應分別論罪，合併處罰。爰審酌被告犯罪動機、手段、持
    有槍枝之數量及其強制戒治後再度犯之，戒毒悔改意念不堅、對社會所生之危害
    、犯罪後坦承犯行、態度尚稱良好等一切情狀，分別量處如主文所示之刑，並定
    其應執行之刑，及諭知易服勞役之折算標準。扣案之改造手槍一枝（含彈匣一個
    、槍枝管制編號：0000000000號），係屬違禁物，應依刑法第三十八
    條第一項第一款規定沒收之，另注射針筒三支、空夾鏈袋一個為被告所有，供其
    施用第一級毒品海洛因所用之物，業據被告供明在卷，併依刑法第三十八條第一
    項第二款規定，宣告沒收之。
據上論斷，應依刑事訴訟法第二百九十九條第一項前段，槍砲彈藥刀械管制條例第十
一條第四項，毒品危害防制條例第十條第一項，刑法第十一條前段、第五十六條、第
四十七條、第四十二條第二項、第五十一條第五款、第九款、第三十八條第一項第一
款、第二款，罰金罰鍰提高標準條例第二條，現行法規所定貨幣單位折算新台幣條例
第二條，判決如主文。
本案經檢察官黃莉琄到庭執行職務。
中      華      民      國    九十三    年      十      月    二十八    日
                                      臺灣屏東地方法院刑事第二庭
                                          審判長法官  黃國永
                                                法官  余德正
                                                法官  蘇碧珠
右正本證明與原本無異。
如不服本判決應於收受本判決送達後十日內向本院提出上訴書狀，其未敘述上訴理由
者，並得於提起上訴後十日內向本院補提理由書狀（均須按他造當事人之人數附繕本
 ）「切勿逕送上級法院」
                                                書記官   王秋淑
中      華      民      國    九十三  年      十      月    二十八     日
附錄本案論罪科刑法條全文
槍砲彈藥刀械管制條例第十一條第四項
第一項：未經許可，製造、販賣或運輸第四條第一項第一款所稱其他可發射金屬或
        子彈具有殺傷力之各式槍砲者，處五年以上有期徒刑，併科新臺幣一千萬
第四項：未經許可，持有、寄藏或意圖販賣而陳列第一項所列槍砲者，處一年以上
        七年以下有期徒刑，併科新臺幣七百萬元以下罰金。
毒品危害防制條例第十條第一項
施用第一級毒品者，處六月以上五年以下有期徒刑。
